臺灣高等法院臺中分院刑事判決　　　　 94年度上訴字第973號
上　訴　人
即　被　告　甲○○
上列上訴人因偽造文書等案件，不服臺灣彰化地方法院93年度訴
字第237號中華民國94年3月15日第一審判決（起訴案號：臺灣彰
化地方法院檢察署92年度偵字第7562號），提起上訴，本院判決
如下：
    主 　　 文
上訴駁回。
    事 　　 實
一、甲○○曾於民國69年間因竊盜案件，經臺灣臺北地方法院以
    69年度訴字第220號判處有期徒刑一年二月確定，於70年1月
    12日執行完畢。又於72年間因竊盜案件，經臺灣臺東地方法
    院以72年度訴字第99號判處有期徒刑一年四月確定，於73年
    11月3日執行完畢。再於 74年間因竊盜案件，經臺灣花蓮地
    方法院以 74年度易字第166號判處有期徒刑一年六月，並於
    刑之執行前強制工作確定，嗣經該院以80年度聲減字第 194
    號裁定減刑減為四月十五日，於80年9月5日執行完畢。另於
    74年間因竊盜案件，經臺灣臺中地方法院以74年度易字第36
    37號判處有期徒刑二年確定，於 76年8月15日縮刑期滿而執
    行完畢。復於81年間因竊盜案件，經臺灣彰化地方法院以81
　　年度訴字第269號判處有期徒刑一年四月確定，於82年7月15
　  日執行完畢。又於82年間因竊盜案件，經本院以82年度上訴
    字第4265號判處有期徒刑四月，並經最高法院以83年度台上
    字第2467號判決駁回上訴而確定，於83年10月13日執行完畢
    。另於87年間因竊盜案件，經臺灣彰化地方法院於87年3月1
　  8日以87年度易字第4號判處有期徒刑十月，經本院於87年 6
    月9日以87年度上易字第1420號判決上訴駁回而確定，於 88
    年9月11日執行完畢。復於 90年間因竊盜案件，經臺灣彰化
    地方法院於90年4月18日以90年度易字第408號判處有期徒刑
    一年六月，於90年5月13日確定，於90年7月19日入監執行，
    本應於 92年1月18日執行完畢，因其另於91年間因偽造文書
    案件，經臺灣彰化地方法院於91年9月5日，以91年度訴字第
    887號判處有期徒刑十月，於91年11月2日確定，於92年1月1
    9日接續上開之罪繼續執行，本應於 92年11月18日執行完畢
    ，惟於92年4月8日縮短刑期假釋出監。詎甲○○於上開假釋
    期間仍不知悔改，竟基於意圖為自己不法所有之概括犯意，
    於附表所示之時間、地點，徒手或持客觀上足以對他人之生
    命、身體造成危險可供兇器使用之鐵製扳手1支 （未扣案）
    ，連續七次竊取如附表所示被害人所有之財物。
二、甲○○竊取附表一編號三之機車後，復基於行使偽造私文書
    及詐欺取財之犯意，先利用不知情之人偽刻丙○○之印章 1
    枚，並持丙○○置於該失竊機車置物箱內之行照、健保卡、
    駕照，於 92年5月19日上午某時，至臺中市某通訊行，假冒
    丙○○之名義申辦東信電訊股份有限公司（下稱東信電訊公
    司）、和信電訊股份有限公司（下稱和信電訊公司）行動電
    話，並在東信電訊行動電話服務申請書、和信電訊股份有限
    公司行動電話服務申請書之申請人簽章欄內，接續偽簽「丙○○」署押2枚及將上開偽刻「丙○○」之印章蓋 （起訴書
    誤載為盜用）在東信電訊行動電話服務申請書、和信電訊股
    份有限公司行動電話服務申請書上，偽造「丙○○」之印文
    2 枚，而偽造東信電訊行動電話服務申請書、和信電訊股份
    有限公司行動電話服務申請書，並持向上開通訊行承辦人員
    而行使，足以生損害於丙○○及東信電訊公司、和信電訊公
    司，並使通訊行承辦人員誤信申辦行動電話者為丙○○，而
    陷於錯誤，同意其申請，而交付0000000000號及0000000000
    號行動電話之ＳＩＭ卡2張予甲○○。
三、甲○○於竊取附表編號七之機車後，於 92年8月12日將該車
    車牌卸下，並懸掛自身所有車牌號碼ＧＬＢ─119 號重型機
    車車牌，於當日將該車騎至李鴻瑞所經營之「順祥當舖」，
    並出示其所有車牌號碼ＧＬＢ─119 號重型機車之行車執照
    ，向李鴻瑞典得當新臺幣（下同）一萬元。其明知實際上其
    所有之車牌號碼ＧＬＢ─119 號車牌並未遺失，竟基於誣告
    之犯意，於 92年8月12日上午11時許，至彰化縣警察局鹿港
    分局鹿港派出所，未指定犯人，而向警員謊報上開車牌遺失
    ，並請該管司法警察機關展開偵查竊盜罪嫌，復基於使公務
    員登載不實文書之犯意，持彰化縣警察局鹿港分局鹿港派出
    所所開具的車牌遺失證明單，至交通部公路局臺中區監理所
    彰化監理站（下稱彰化監理站），辦理前揭機車牌照遺失之
    補發手續，使該監理站承辦公務員將前揭不實資料登載於其
    職務上所掌管之汽（機）車各項異動資料公文書上，足以生
    損害於監理機關對於車牌及車籍管理的正確性。
四、嗣先於 92年5月8日下午3時30分許，為警在臺中縣烏日鄉○○村○○路○段1285 號前，查獲甲○○騎懸掛附表編號二車
    牌之編號一機車。復於同年5月20日下午4時20分許，在彰化
    縣秀水鄉○○村○○路枋林巷口，甲○○騎懸掛附表編號六
    車牌之編號五機車時，為警查獲。再經警於同日下午 5時許
    ，持搜索票會同甲○○至其位於其在彰化縣鹿港鎮○○里○○○街28號8 樓住處執行搜索，扣得丙○○失竊之機車行車
    執照、行動電話ＳＩＭ卡2張（門號：0000000000號、00000
    00000號） 及東信電訊行動電話服務申請書、和信電訊股份
    有限公司行動電話服務申請書各1張。
五、案經臺中縣警察局烏日分局報請臺灣臺中地方法院檢察署呈
    請臺灣高等法院臺中分院檢察署檢察長令轉臺灣彰化地方法
    院檢察署檢察官偵查，及彰化縣警察局鹿港分局、員林分局
    報請臺灣彰化地方法院檢察署檢察官偵查起訴。
    理 　　 由
一、上訴人即被告甲○○雖未於本院審理時到庭，惟其於原審審
    理時對於附表編號一、二之竊盜犯行，與將其所有之車牌號
    碼ＧＬＢ─119號重型機車車牌懸掛於車牌號碼 ＦＲ2─469
    號重型機車上，至李鴻瑞所經營之「順祥當舖」典當，得款
    一萬元，及明知其所有之車牌號碼 ＧＬＢ─119號重型機車
    車牌並未失竊，仍向彰化縣警察局鹿港分局鹿港派出所謊報
    失竊並向監理機關申請換發車牌之事實，惟矢口否認有其他
    竊盜、偽造文書、詐欺取財之犯行，辯稱：伊在警察局時，
    因為遭一名身穿白色衛生衣，滿身酒味之警員持馬達皮帶鞭
    打腳底，伊害怕才承認，但在偵查中檢察官訊問時，則均為
    出於伊自由意思；丙○○之行車執照、行動電話申請書、Ｓ
    ＩＭ卡係警員至伊住處搜索時，由一名非警員之人稱在伊住
    處客廳矮櫃抽屜內找到，伊並無竊取丙○○之機車，再持車
    內物品申請行動電話；另己○○之機車係「林慶鴻」騎至伊
    住處，要求伊典當，其後伊聯絡不到「林慶鴻」，害怕有問
    題才申報失竊云云。
二、
  １、按被告之自白，非出於強暴、脅迫、利誘、詐欺、疲勞訊
      問、違法羈押或其他不正之方法，且與事實相符者，得為
      證據。被告陳述其自白係出於不正之方法者，應先於其他
      事證而為調查。刑事訴訟法第156條第1項、第3 項前段定
      有明文。被告雖於原審辯稱：伊遭一名身穿白色衛生衣，
      滿身酒味之警員持馬達皮帶鞭打腳底，該警員非幫伊製作
      筆錄之警員，亦非至伊住處搜索之警員，該警員身高較伊
      一點，看起來像外省人云云，經原審依被告前開陳述，除
      去幫被告製作筆錄及至被告住處搜索之警員，向彰化縣警
      察局鹿港分局調取該分局其餘警員之半身彩色照片供被告
      指認，被告當庭確認當中並無對其刑求之警員明確（見原
      審卷第96頁反面、第97頁），而證人即查獲警員顏清德、
      張鴻裕於原審審理時亦證稱：伊並未對被告刑求等語（見
      原審卷第115頁、第122頁）；再參諸被告於原審審理時供
      稱：伊遭毆打腳底，被打得受不了時，伊有用頭去撞警局
      值班室辦公桌上之玻璃，玻璃因此破掉，因為警員怕伊再
      去撞玻璃，才停止對伊刑求，伊之腳被打得走路會一跛一
      跛云云，倘被告前開供述確屬實情，被告顯遭相當程度之
      毆打，始令被告不得不採取激烈之手段即撞擊辦公桌之玻
      璃，而玻璃既遭被告撞破，被告之頭部極有可能因此留下
      紅腫或瘀青之痕跡，走路亦有一跛一跛之情形，惟被告於
      移送內勤檢察官訊問時，在其有顯在遭刑求跡象時，竟未
      向檢察官陳述，反而對於移送之犯罪事實均坦承不諱，已
      悖於常情。況本案偵查時除內勤訊問外，檢察官於92年 6
      月20日、同年7月4日、7月16日、9月30日、10月8日、 12
      月17日及12月22日均就被告所涉竊盜犯行開庭偵查，被告
      在前述七次庭期中，亦未見被告提出曾遭刑求之抗辯，被
      告遲至原審行準備程序時始提出抗辯，僅空泛指述刑求警
      員之身材，經原審調查之結果，未能得有被告確曾遭警員
      刑求之證據，是被告前開刑求之辯解，顯與事實不符，自
      不足採。
  ２、被告於原審審理時自承其於檢察官偵查中所供述均為出於
      其自由意思，並未遭強暴、脅迫、利誘、詐欺、疲勞訊問
      、違法羈押或其他不正之方法取供等語明確（見原審卷第
      118頁） ，則被告於偵查中之自白，自有證據能力。而就
      被告於偵查中始終矢口否認之附表編號五、六之犯行，經
      原審當庭勘驗警詢錄音帶之結果，被告對於騎竊得之機車
      （即騎乘懸掛車牌號碼TVD─907號車牌之贓車）為警當場
      查獲之犯行供認不諱，詢問之警員語氣平順，被告之回答
      亦無異樣 （勘驗結果見原審卷第118頁反面），堪認被告
      此部分於警詢所為之陳述，係出於其自由意志，自得採為
      證據。
  ３、被告對於附表編號一、二之竊盜犯行已坦承不諱，核與證
      人即被害人戊○○於警詢指陳失竊情節相符，並有贓物認
      領保管單1張及竊得車輛照片4張、車輛竊盜、車牌失竊資
      料個別查詢報表、車籍作業系統查詢認可資料表各 1份及
      鑰匙 1支扣案可稽，足徵被告此部分自白與事實相符，堪
      以採信，是被告此部分犯行洵堪認定。
  ４、被告竊取附表編號三、四之機車及車牌，並持附表編號三
      機車內丙○○之駕駛執照、行車執照及健保卡，復偽刻丙○○之印章至臺中市某通訊行申辦電話卡之事實，業據被
      告於偵查中坦承不諱（見臺灣彰化地方法院檢察署92年度
      偵字第4222號卷第14頁、第15頁、第32頁背面、第36頁）
      ，核與證人即被害人丙○○、庚○○於警詢時指述失竊情
      節相符，並有贓物認領保管單2張及照片4張、車輛竊盜、
      車牌失竊資料個別查詢報表、車籍作業系統查詢認可資料
      表各1份附卷可憑。又彰化縣警察局鹿港分局於93年5月20
      日查獲被告後會同被告至其位於彰化縣鹿港鎮○○里○○○街28號8 樓住處執行搜索時，當場扣得丙○○所有之行
      車執照1張、行動電話申請書2張及ＳＩＭ卡 2張，有有搜
      索、扣押筆錄、扣押物品目錄表各1份及行動電話申請書2
      張附卷可稽 （見鹿港分局鹿警刑字第09200001809號卷）
      ，堪認被告前開自白確與事實相符，自堪採信。被告固於
      原審審理時翻異前供而辯稱：丙○○之行車執照等物，係
      一位非警員之人（被告指該人為郭文竹）稱在伊住處尋得
      ，該人尋得時，伊被警員帶至臥室，並沒有在場云云，惟
      查：原審依被告之聲請調取被告住處大廈於警員執行搜索
      當日之監視錄影帶，以查明是否有被告所指情事，然因該
      大廈管理委員會之監視錄影帶僅保存一星期，無法提供法
      院參酌，有富麗大鎮公寓大廈管理委員會93年9月30 日富
      麗函字第 9309001號函在卷可憑。而當日執行搜索之警員
      共有李明杰、謝村堯、吳自立及顏清德四人，就搜索被告
      住處而言，警力自已充足，實無另偕同其他非相關之人之
      必要。況證人顏清德就當日執行搜索之人並無郭文竹之人
      ，業已於原審證述明確，原審再依被告陳報之郭文竹地址
      傳訊其到庭作證，亦因查無該址遭退回，有送達回證可憑
      ，則是否有郭文竹之人，即屬可疑。是被告上開辯詞，無
      非係卸責之詞，不足採信，被告此部分犯行，亦堪以認定
      。
  ５、被告竊取附表編號五、六之機車及車牌之事實，業據被告
      於93年5月21 日警詢時坦承不諱，核與證人即被害人歐櫻
      瑩、乙○○於警詢時所指述失竊之情節相符，並有贓物認
      領保管單2張及照片2張、車輛竊盜、車牌失竊資料個別查
      詢報表、車籍作業系統查詢認可資料表各 1份及被告於竊
      得車輛後另行配用之鑰匙 1支扣案可資佐證。而被告係騎
      上開贓車當場為警查獲一情，亦據證人顏清德、張鴻裕於
      原審審理時證述甚詳，堪認被告前開自白確與事實相符，
      應可採信。雖被告於原審審理時否認此部分之犯行，自不
      足取，是被告此部分犯行，亦洵堪認定。
  ６、訊據被告矢口否認竊取附表編號七所示機車，於原審審理
      時辯稱：係「林慶鴻」騎至伊住處，要用伊之名義典當云
      云，然查：被告係獨自一人騎懸掛其所有之GLB─119號車
      牌至「順祥當舖」典當，並無他人同行，且被告所持之行
      車執照與車牌相符，而典當一萬元之事實，業據證人李鴻
      瑞於原審審理時證述明確（見原審卷第第119頁至第121頁
      ），並有當票、被告身分證影本、行車執照影本、錄影帶
      翻拍照片各 1張在卷足憑。再由被告於偵查中所為供述可
      知，被告對於確實為其所竊之附表編號一、二之機車及車
      牌，亦曾供述係向「阿鴻」之人借得，然對於「阿鴻」或
      其嗣後所稱「林慶鴻」之人，惟被告所提供之地址，經警
      帶同被告查證結果，並無居住該人，顯見被告一再執無法
      查證之人「阿鴻」或「林慶鴻」置辯，無非係掩飾其犯行
      而脫免刑責所為杜撰之詞，自不足採採。此外，復有證人
      即被害人己○○於警詢指述其失竊之經過，並有贓物認領
      保管單、車輛竊盜、車牌失竊資料個別查詢報表各 1份附
      卷可稽，是被告此部分竊盜犯行亦洵堪認定。又被告明知
      其所有之車牌號碼GLB─119號車牌並未遺失，竟仍向彰化
      縣警察局鹿港分局鹿港派出所謊報遺失，再至彰化監理站
      ，辦理前揭機車牌照遺失之補發手續，使該監理站承辦公
      務員將前揭不實資料登載於其職務上所掌管之汽（機）車
      各項異動資料公文書上之事項，業據被告於原審審理時坦
      承不諱，並有彰化縣警察局車牌遺失電腦輸入單、汽（機
      ） 車各項異動作業登記單各1份在卷足憑，堪認被告此部
      分之自白與事實相符，堪以採信。
  ７、綜上所述，本案事證已臻明確，被告上開所辯均不足取，
      其犯行洵堪認定。
二、按刑法第321條第1項第3 款之攜帶兇器竊盜罪，係以行為人
    攜帶兇器竊盜為其加重條件，此所謂兇器，其種類並無限制
    ，凡客觀上足對人之生命、身體、安全構成威脅，具有危險
    性之兇器均屬之，且祇須行竊時攜帶此種具有危險性之兇器
    為已足，並不以攜帶之初有行兇之意圖為必要（最高法院79
    年度台上字第5253號裁判要旨參照）。本案被告竊取附如表
    編號二、四之機車車牌係使用扳手，該板手雖未扣案，然被
    告曾自陳該扳手為鐵製、長約十二公分在卷，則該鐵製扳手
    乃金屬材質、質地堅硬，足以殺傷人生命、身體之器械，顯
    係兇器無疑。核被告所為，係犯刑法第320條第1項之普通竊
    盜罪（附表編號一、三、五、六、七之犯行）、第321條第1
    項第3款之攜帶兇器加重竊盜罪 （附表編號二、四之犯行）
    、第210條、第216條之行使偽造私文書罪、第339條第1項之
    詐欺取財罪、第171條第1項之未指定犯人誣告罪、第214 條
    之使公務員登載不實罪。起訴書雖就被告行使偽造私文書之
    犯行，記載為犯刑法210 條之偽造私文書罪，惟起訴書之事
    實欄已明確記載被告行使偽造私文書之事實，且在證據清單
    並所犯法條欄中亦論及「偽造私文書之低度行為，則為行使
    之高度行為所吸收」，顯見起訴書此部分所記載被告犯刑法
    210 條之偽造私文書罪，係其誤載所致，併此敘明。其偽造
    丙○○之印章，係利用不知情之人犯之，為間接正犯、其偽
    造印章係偽造文書之階段行為；偽造印文、署押為係偽造文
    書之部分行為，均不另論罪。其偽造私文書之低度行為，已
    為行使偽造私文書之高度行為所吸收，亦不另論罪。被告基
    於同一行使偽造文書、詐欺取財犯意下，於密接之時間、地
    點，行使偽造之東信電訊行動電話服務申請書、和信電訊股
    份有限公司行動電話服務申請書，詐得二張ＳＩＭ卡，均屬
    接續行為，為單純一罪。又被告所多次竊盜之行為，時間緊
    接，犯罪構成要件相同，顯係基於概括犯意反覆為之，為連
    續犯，應依刑法第56條之規定以攜帶兇器竊盜之一罪論，並
    加重其刑。另被告所犯之攜帶兇器竊盜、行使偽造私文書、
    詐欺取財、未指定犯人誣告、使公務員登載不實罪間，有方
    法結果之牽連關係，然按連續犯罪之一部，既與他罪牽連，
    自應包括的先將全部之連續各行為，論以一罪，再按牽連犯
    例從一重處斷，自應依刑法第55條之規定，應從較重之攜帶
    兇器盜盜罪處斷。另查被告曾於87年間因竊盜案件，經臺灣
    彰化地方法院於87年3月18日以87年度易字第4號判處有期徒
    刑十月，經本院於87年6月9日以87年度上易字第1420號判決
    上訴駁回而確定，於 88年9月11日執行完畢，臺灣高等法院
    被告前案紀錄表 1份附卷可稽，其受上開有期徒刑執行完畢
    後，五年以內再犯有期徒刑以上之罪之本案，為累犯，自應
    依刑法第47條之規定遞加重其刑。原審審理結果，認被告犯
    上述之罪，依刑法第56條、第321條第1項第3款、第216條、
    第210條、第339條第1項、第214條、第171條第1項（漏載第
    1項）、第55條、第47條、第38條第1項第3款、第219條，罰
    金罰鍰提高標準條例第1 條前段之規定，審酌被告有多次竊
    盜犯罪紀錄，素行不佳，本案竊盜之次數、手段、對被害人
    所造成之損害及犯後態度等一切情狀，量處如原判決主文第
    一項所示之刑，並將偽造 「丙○○」之印章1個、在東信電
    訊行動電話服務申請書、和信電訊股份有限公司行動電話服
    務申請書上偽造之「丙○○」署押、印文各2枚，依刑法第2
    19條之規定宣告沒收。並認扣案之行動電話ＳＩＭ卡 2張，
    係被告因犯罪所得之物且屬其所有，而依刑法第38條第1 項
    第3 款之規定宣告沒收，被告所持之竊盜附表編號二、四所
    用之鐵製扳手，固為被告所有供其竊盜所用之物，惟因未扣
    案，被告復供陳已將之丟棄，為免日後執行困難，爰不予宣
    告沒收。扣案之鑰匙 2支，係被告竊得機車後，為使用贓車
    配用或另行打造，非為供犯罪所用之物，亦不在得沒收，經
    核其認事用法及量刑均為妥適，被告未敘明理由上訴為無理
    由，自應駁回其上訴。
三、另臺灣彰化地方法院檢察署於93年12月27日以彰檢輝果93偵
    偵9384字第45093 號函移送併案意旨略以：被告意圖為自己
    不法之所有，於 93年11月29日凌晨3時許，在彰化縣彰化市
    ○○街15號前，見王傳國所有之車牌號碼PX2─800號重型機
    車鑰匙仍插在機車電門上，即予以竊取供己騎用，而認被告
    前開所為係涉犯刑法第320條第1項之竊盜罪嫌，與本案所犯
    竊盜罪間有連續犯之裁判上一罪關係，請求移送原審法院併
    案審理（案號：臺灣彰化地方法院檢察署93年度偵字第9384
    號）。惟按連續犯之所謂出於概括犯意，必須其多次犯罪行
    為自始均在一個預定犯罪計劃以內，出於主觀上始終同一犯
    意之進行，若中途另有新犯意發生，縱所犯為同一罪名，究
    非連續其初發的意思，即不能成立連續犯（最高法院著有70
    年台上字第6296號判例要旨參照）。查被告雖於原審審理時
    對於此部分之竊盜犯行坦承不諱，然亦供明本案係因其無機
    車可使用，剛好見該車之鑰匙插在機車上，始起意竊取等語
    明確（見原審卷第129頁反面） ，而被告於此部分之犯罪時
    間係於93年11月29日，與本案最後一次竊盜犯罪時間即92年
    6月12 日，間隔一年五月之久，時間上已非屬緊接，實難認
    係基於概括犯意為之。況被告於本案竊盜犯行後，曾因妨害
    自由案件，經臺灣彰化地方法院於92年8月7日以92年度易字
    第651號判處有期徒刑六月，於92年9月8日確定，並於92年1
    2月3日入監執行，連同之前偽造文書案件遭撤銷假釋之殘刑
    五月二十五日一併執行，而於93年11月27日縮刑期滿，於93
    年11月28日出監。是被告前開併案之竊盜犯行係93年11月29
    日所為，為被告出監後之翌日所為，足見被告應係另行起意
    甚明。是被告前開併辦之犯行，與本案已起訴成罪之竊盜部
    分，並無連續犯之裁判上一罪關係，非本案起訴效力所及，
    自不得對上開併案部分審判，應退還檢察官依法處理。從而
    原審對此部分未一併審判，自無不妥，附此敘明。
四、臺灣彰化地方法院檢察署於94年7月27日以彰檢榮檢94偵緝3
    54字第29098 號函移送併案意旨略以：被告甲○○意圖為自
    己不法之所有，於93年12月31日晚上 9時許，在彰化縣彰化
    市○○路與光復路口，竊取林麗香之車牌號碼YHW─516號重
    型機車，得手後供己騎用，而認被告上開所為係涉犯刑法第
    320條第1項之竊盜罪，與本案所犯竊盜罪嫌間，有連續犯之
    裁判上一罪關係，請求移送本院併案審理（案號：臺灣彰化
    地方法院檢察署94年度偵緝字第354號） 。又臺灣彰化地方
    法院檢察署於94年8月2日以彰檢榮檢 94偵5597字第29927號
    函移送併案意旨略以：被告甲○○基於意圖為自己不法之所
    有之概括犯意，於94年7月13日凌晨2時30分許，在彰化縣彰
    化市○○路399 號杯樂冷飲店，以殺豬刀割開木質牆壁之方
    式，侵入店內竊得三千元。復於94年7月14日凌晨1時10分許
    ，在彰化縣彰化市○○路52號幸運草冷飲店，以徒手將該店
    之鐵門強行往外扳開之方式，侵入該店內，竊取七千五百元
    。又於94年7月15日凌晨1時30分許，在彰化縣彰化市○○街
    96號兩隻魚冷飲店，以一字型螺絲起子及尖嘴鉗子壞二樓窗
    戶之方式，侵入該店內，竊取一千二百九十元，而認被告前
    開所為係涉犯刑法第321條第1項第1、2、3 款之加重竊盜罪
    ，與本案被告所涉犯之竊盜罪嫌間，有連續犯之裁判上一罪
    關係，請求移送本院併案審理（案號：臺灣彰化地方法院檢
    察署94年度偵字第5597號）。另臺灣彰化地方法院檢察署於
    94年8月15日以彰檢榮檢94偵5975字第32005號函移送併案意
    旨略以：被告甲○○意圖為自己不法之所有，於 94年7月22
    日凌晨1時30分許，在彰化縣秀水鄉○○村○○路○段396 號
    林詩森所開設之超商內，以自備之客觀上足以作為兇器使用
    之螺絲起子、油壓剪、尖嘴鉗、鐮刀及螺絲小扳手各 1支，
    自該超商後門以螺絲起子破壞擋門板而侵八該超商，竊取微
    波便當3個、大夾子24個、中夾子24個、大夾子310個，正欲
    破壞收銀機拿取現金時，為屋主發覺而報警查獲，而認被告
    前開所為係涉犯刑法第321條第1項第1、2、3 款之加重竊盜
    罪，與本案被告所涉犯之竊盜罪嫌間，有連續犯之裁判上一
    罪關係，請求移送本院併案審理（案號：臺灣彰化地方法院
    檢察署94年度偵字第5975號）。惟按連續犯之所謂出於概括
    犯意，必須其多次犯罪行為自始均在一個預定犯罪計劃以內
    ，出於主觀上始終同一犯意之進行，若中途另有新犯意發生
    ，縱所犯為同一罪名，究非連續其初發的意思，即不能成立
    連續犯（最高法院著有70年台上字第6296號判例要旨參照）
    。查被告上開犯行之犯罪時間係在93年12月31日、94年7月1
    3日、94年7月14日、94年7月15日、94年7月22日，與本案最
    後一次竊盜犯罪時間即 92年6月12日，間隔一年六月至二年
    一月之久，時間上已非屬緊接，實難認係基於概括犯意為之
    。況被告於本案竊盜犯行後，曾因妨害自由案件，經臺灣彰
    化地方法院於 92年8月7日以92年度易字第651號判處有期徒
    刑六月，於 92年9月8日確定，並於92年12月3日入監執行，
    連同之前偽造文書案件遭撤銷假釋之殘刑五月二十五日一併
    執行，而於93年11月27日縮刑期滿，於93年11月28日出監。
    是被告前開併案之竊盜犯行，係被告出監後所為，足見被告
    應係另行起意甚明。是被告前開併辦之犯行，與本案已起訴
    成罪之竊盜部分，並無連續犯之裁判上一罪關係，非本案起
    訴效力所及，自不得對上開併案部分審判，應退還檢察官依
    法處理。
五、被告經合法傳喚，無正當理由不到庭，爰不待其陳述，逕行
    判決。
據上論結，應依刑事訴訟法第368條、第371條，判決如主文。
本案經檢察官辛○○到庭執行職務。
中　　華　　民　　國　　94　　年　　10　　月　　26　　日
              刑事第八庭  審判長法　官　羅　得　村
                                法　官　劉　榮　服
                                法　官　巫　政　松
上列正本證明與原本無異。
如不服本判決應於收受送達後十日內向本院提出上訴書狀，其未
敘述上訴之理由者並得於提起上訴後十日內向本院補提理由書（
均須按他造當事人之人數附繕本）。
                                書記官　陳　妙　瑋
中　　華　　民　　國　　94　　年　　10　　月　　27　　日
附錄本案論罪科刑法條全文：
刑法第320條第1項：
意圖為自己或第三人不法之所有，而竊取他人之動產者，為竊盜
罪，處五年以下有期徒刑、拘役或五百元以下罰金。
刑法第321條第1項：
犯竊盜罪而有左列情形之一者，處六月以上、五年以下有期徒刑
：
一  於夜間侵入住宅或有人居住之建築物、船艦或隱匿其內而犯
之者。
二  毀越門扇、牆垣或其他安全設備而犯之者。
三  攜帶兇器而犯之者。
四  結夥三人以上而犯之者。
五  乘火災、水災或其他災害之際而犯之者。
六  在車站或埠頭而犯之者。
刑法第210條：
偽造、變造私文書，足以生損害於公眾或他人者，處五年以下有
期徒刑。
刑法第216條行使第二百十條至第二百十五條之文書者，依偽造
、變造文書或登載不實事項或使登載不實事項之規定處斷。
刑法第214條：
明知為不實之事項，而使公務員登載於職務上所掌之公文書，足
以生損害於公眾或他人者，處三年以下有期徒刑、拘役或五百元
以下罰金。
刑法第339條第1項：
意圖為自己或第三人不法之所有，以詐術使人將本人或第三人之
物交付者，處五年以下有期徒刑、拘役或科或併科一千元以下罰
金。
第171條第1項：
未指定犯人，而向該管公務員誣告犯罪者，處一年以下有期徒刑
、拘役或三百元以下罰金。
 附表：
┌──┬────────┬────────┬────────┬───┬───────┬───────┐
│編號│犯罪時間（民國）│ 犯  罪  地  點 │ 犯  罪  方  法 │被害人│竊  得  財  物│所  犯  法  條│
├──┼────────┼────────┼────────┼───┼───────┼───────┤
│ 一 │九十二年四月二十│彰化縣秀水鄉中山│以接電之方式發動│戊○○│車牌號碼ＫＸＲ│刑法第三百二十│
│    │三日下午三時許  │路五三五巷二八號│機車，再使用自備│      │－三二一號重型│條第一項竊盜罪│
│    │                │前              │鑰匙竊取之      │      │機車          │              │
├──┼────────┼────────┼────────┼───┼───────┼───────┤
│ 二 │九十二年五月八日│彰化縣鹿港鎮東崎│持客觀上足以對他│丁○○│車牌號碼ＫＶＮ│刑法第三百二十│
│    │下午二時許      │里富麗二街二十六│人生命、身體造成│      │─二四六號重型│一條第一項第三│
│    │                │號前            │危險，可供兇器使│      │機車車牌，得手│款之攜帶兇器竊│
│    │                │                │用之鐵製扳手一支│      │後懸掛在附表編│盜罪          │
│    │                │                │竊取之          │      │號一所示機車上│              │
├──┼────────┼────────┼────────┼───┼───────┼───────┤
│ 三 │九十二年五月十四│彰化縣秀水鄉福安│徒手竊取之      │丙○○│車牌號碼ＫＸＦ│刑法第三百二十│
│    │日凌晨三時許    │村民意街一六五巷│                │      │－八一七號重型│條第一項竊盜罪│
│    │                │三三弄二號      │                │      │機車          │              │
├──┼────────┼────────┼────────┼───┼───────┼───────┤
│ 四 │九十二年五月十五│彰化縣鹿港鎮東崎│持客觀上足以對他│庚○○│車牌號碼ＸＱＥ│刑法第三百二十│
│    │日凌晨三時許    │里富麗二街六號前│人生命、身體造成│      │─二○九號重型│一條第一項第三│
│    │                │                │危險，可供兇器使│      │機車車牌，得手│款之攜帶兇器竊│
│    │                │                │用之鐵製扳手一支│      │後懸掛在附表編│盜罪          │
│    │                │                │竊取之          │      │號三所示機車上│              │
├──┼────────┼────────┼────────┼───┼───────┼───────┤
│ 五 │九十二年五月十九│彰化縣福興鄉橋頭│徒手竊取之      │歐櫻瑩│車牌號碼ＴＣＣ│刑法第三百二十│
│    │日上午七時許    │村彰鹿路七段七○│                │      │－九七七號重型│條第一項竊盜罪│
│    │                │六號前          │                │      │機車          │              │
├──┼────────┼────────┼────────┼───┼───────┼───────┤
│ 六 │九十二年五月二十│彰化縣鹿鎮頂厝里│徒手竊取之      │乙○○│車牌號碼ＴＶＤ│刑法第三百二十│
│    │日下午三時三十分│鹿東路三四二號前│                │      │─九○七號重型│條第一項竊盜罪│
│    │許              │                │                │      │機車車牌，得手│              │
│    │                │                │                │      │後懸掛在附表編│              │
│    │                │                │                │      │號五所示機車上│              │
├──┼────────┼────────┼────────┼───┼───────┼───────┤
│ 七 │九十二年六月十二│彰化縣和美鎮和東│徒手竊取之      │己○○│車牌號碼ＦＲ二│刑法第三百二十│
│    │日上午八時許    │里愛民路與仁愛路│                │      │－四六九號重型│條第一項竊盜罪│
│    │                │口              │                │      │機車          │              │
└──┴────────┴────────┴────────┴───┴───────┴───────┘
                                                    Ｒ
